# 请教陈老师：有限责任公司审计报告抬头名称

提问人：jly6765699 时间：2021-04-07 14:33:08
问题描述：从网络中查询到有限责任公司审计报告，各家事务所对抬头的运用主要有三种：XXX有限责任公司、XXX有限责任公司董事会、XXX有限责任公司全体股东。而且各家内部对有限公司都有都有不同的抬头。请教陈版，这个方面有没有统一的要求或规定？

回答人：chenyiwei
这方面没有具体要求，一般建议是表述为XX公司董事会或者XX公司全体股东，取决于根据被审计单位的章程，委托审计机构属于董事会还是股东会的职权。
另外，如果表述“XX公司全体股东”的，则应确保被审计单位的所有股东均可以通过恰当的途径获取该审计报告及其后附的已审财务报表。